【裁判字號】    95,訴,2793
【裁判日期】    950831
【裁判案由】    毒品危害防制條例
【裁判全文】
臺灣高雄地方法院刑事判決              95年度訴字第2793號
公  訴  人  臺灣高雄地方法院檢察署檢察官
被      告  甲○○
上列被告因毒品危害防制條例案件，經檢察官提起公訴（95年度
毒偵字第5405號），被告於本院準備程序為有罪之陳述，經合議
庭裁定由受命法官依簡式審判程序獨任審理，判決如下：
    主  文
甲○○施用第一級毒品，處有期徒刑玖月。
    事  實
一、甲○○有多次施用毒品前科，復於民國90年間，因施用毒品
    案件，經本院以90年毒聲字第6746號裁定執行強制戒治，至
    92年8 月12日強制戒治期滿。詎不知悔改，猶仍基於施用第
    一級毒品海洛因之犯意，於前開強制戒治執行完畢釋放後5
    年內，於95年6 月13日某時，在其高雄縣路竹鄉○○村○○
    路84巷11號住處外，以將海洛因摻在香煙內點燃後吸食之方
    式，施用第一級毒品海洛因1 次，嗣於95年6 月14日，經臺
    灣高雄地方法院檢察署觀護人室依法定期採集甲○○尿液檢
    體，送台灣檢驗科技股份有限公司檢驗結果呈嗎啡（海洛因
    代謝物）陽性反應，始悉上情。
二、案經臺灣高雄地方法院檢察署觀護人室簽請臺灣高雄地方法
    院檢察署檢察官偵查起訴。
    理  由
一、本件被告甲○○所犯為死刑、無期徒刑或最輕本刑為3 年以
    上有期徒刑以外之罪，其於準備程序中就被訴犯罪事實，為
    有罪之陳述，經法官告知簡式審判程序之旨，並聽取當事人
    之意見後，依刑事訴訟法第273 條之1 第1 項規定，裁定由
    受命法官獨任進行簡式審判程序，合先指明。
二、上開犯罪事實，業據被告甲○○於本院審理時坦承不諱，且
    被告經採集之尿液送台灣檢驗科技股份有限公司以免疫學分
    析法（ＥＩＡ）及氣相層析質譜儀法（ＧＣ／ＭＳ）方法檢
    驗，呈現毒品嗎啡陽性反應，此有該公司95年6 月28日濫用
    藥物尿液檢驗報告暨尿液採證代碼對照表1 份附卷可按，足
    見被告之自白與事實相符，其於前揭時地施用第一級毒品海
    洛因1 次之犯行，堪以認定。又被告前因施用毒品案件，經
    本院以90年毒聲字第6746號裁定執行強制戒治，至92年8 月
    12日強制戒治期滿乙情，有卷附臺灣高等法院被告前案紀錄
    表1 份可佐。從而，被告於強制戒治執行完畢釋放後，5 年
    內再犯毒品危害防制條例第10條第1 項之施用第一級毒品罪
    ，洵堪認定，本件事證明確，應依法論科。
三、核被告所為，係犯毒品危害防制條例第10條第1 項之施用第
    一級毒品罪。被告為施用而持有第一級毒品海洛因，其持有
    之低度行為，為施用之高度行為所吸收，不另論罪。又檢察
    官固認被告於91年間，因犯違反毒品危害防制條例案件，經
    本院於92年1 月6 日，以91年度訴字第2931號判處有期徒刑
    11月確定，甫於94年3 月23日執行完畢。並再多次因施用毒
    品，先後經本院判處有期徒刑10月（90年度訴字第2655號）
    、11月（91年度訴字第2931號）、1 年4 月（92年度訴字第
    1897號）確定，因認被告係於有期徒刑執行完畢後，5 年內
    再犯本案有期徒刑以上之罪，應論以累犯，惟按刑法第79條
    之1 第1 項規定：「二以上徒刑併執行者，第77條所定最低
    應執行之期間，合併計算之。」同條第3 項規定：「依第1
    項規定合併計算執行期間而假釋者，前條第1 項規定之期間
    ，亦合併計算之。」則在併合執行之情形，經許其假釋出獄
    者，其報請許可假釋所須最低應執行之期間，既合併計算；
    且假釋期間（即殘刑期間），亦合併計算之，其期間即無從
    區分。從而，不論假釋出獄前所執行之期間是否已逾其中任
    一罪之刑期，亦不論嗣後其假釋有無被撤銷，在假釋期間內
    ，均應認為尚未執行完畢。本案被告因施用毒品，先後經本
    院判處有期徒刑10月、11月、1 年4 月，既經併合執行，並
    合併計算最低應執行之期間後，許可被告於94年10月19日假
    釋出監，期滿日為95年7 月3 日，有卷附臺灣高等法院被告
    前案紀錄表1 份可佐。從而被告本案犯行係於95年6 月13日
    ，尚在假釋期間內，自不應論以累犯，檢察官認應以累犯論
    處，容有誤會，併予敘明。
四、本院審酌被告有多次施用毒品前科，復經觀察、勒戒及強制
    戒治執行完畢，均未能徹底戒絕毒品，再犯本件施用第一級
    毒品罪，顯見其自制力不足，無法擺脫毒品，未能體悟施用
    毒品對自己、家人造成之傷害及社會之負擔，故應藉由刑罰
    之執行，以收教化之功能，惟念所犯施用毒品罪乃屬戕害自
    身身心健康行為，尚未對他人造成實害，其行為本身對社會
    所造成之危害並非直接，反社會性之程度應屬較低，並參以
    被告犯後坦承施用第一級毒品犯行等一切情狀，量處如主文
    所示之刑，以資懲儆。
據上論斷，應依刑事訴訟法第273 條之1 第1 項、第284 條之1
、第299 條第1 項前段，毒品危害防制條例第10條第1 項，判決
如主文。
本案經檢察官井天博到庭執行職務。
中    華    民    國    95    年    8     月    31    日
                  刑事第四庭  法  官  林意芳
以上正本證明與原本無異。
如不服本判決，應於收受送達後10日內向本院提出上訴書狀。
中    華    民    國    95    年    8     月    31    日
                              書記官  曾秀鳳
附錄本案所犯法條：
《毒品危害防制條例第10條第1項》
施用第一級毒品者，處6 月以上5 年以下有期徒刑。


司法院資訊處製作；財團法人民間司法改革基金會備份。
